Inventaris van het archief van het Ministerie van Cultuur, Recreatie en Maatschappelijk Werk, Beleidsterrein Recreatie, 1949-1982
Nationaal Archief, Den Haag
- Flora en fauna, zorgdrager minister van Landbouw, Natuur en Voedselkwaliteit 1945-1994, 032
  - Het beantwoorden van kamervragen en het anderszins op verzoek incidenteel informeren van leden van of commissies uit de Kamers der Staten-Generaal betreffende flora en fauna. 1945-, 306
    - Recreatiebeleid., 1975-1980; div. nrs
      - Vragen van kamerleden P.A.M. Cornelissen en G.M.P. Cornelissen inzake de vaarsnelheidsbeperkingen en afsluiting van vogelbroedplaatsen voor motorboten in De Biesbosch, 1977-1978, 2198; 07.517
      - Vragen van kamerleden P.A.M. Cornelissen, Van Houwelingen, Gualthérie van Weezel en G.M.P. Cornelissen inzake een snelheidsbeperking voor motorboten in De Biesbosch, 1980, 2312; 07.517
    - Vragen van kamerlid Waltmans aangaande de mogelijke aantasting van De Biesbosch als gevolg van recreatieplannen, ---; 07.517
    - Vragen van kamerleden P.A.M. Cornelissen en G.M.P. Cornelissen inzake de mening dat in De Biesbosch nog geen goed evenwicht tussen (water)recreatie en natuurbehoud is bereikt, ---
    - Vragen van kamerleden Cornelissen en Cornelissen inzake de plannen van de Nederlandse Aardolie Maatschappij (NAM) voor boringen naar aardolie in het noordelijk deel van De Biesbosch, ---
    - Productie van isocyanaten in het Eemsmondgebied., 1976-1978; div. nrs
      - Vragen van kamerleden Van der Lek en Jansen inzake plannen voor de productie van isocyanaten door Upjohn Polymer te Delfzijl, 1976-1977, 480; 07.517
      - Vragen van kamerleden Lambers-Hacquebard, van der Lek, Jansen en Van der Spek inzake de vestiging van een fabriek voor de productie van isocyanaten in het Eemsmondgebied, 1977-1978, 2146; 07.517
    - Boringen in de Waddenzee., 1976-1979; div. nrs
      - Vragen van kamerlid Terlouw inzake de kansen op rampen bij boring naar en winning van delfstoffen in de Waddenzee, ---
      - Vragen van kamerleden Terlouw, Eversdijk, Evenhuis en Lambers-Hacquebard inzake de besluitvorming over gas- en oliewinning in het Waddengebied, ---; 07.517
    - Vragen van kamerlid Terlouw inzake de kansen op rampen bij boring naar en winning van delfstoffen in de Waddenzee, ---
    - Vragen van kamerleden Terlouw, Eversdijk, Evenhuis en Lambers-Hacquebard inzake de besluitvorming over gas- en oliewinning in het Waddengebied, ---; 07.517
    - Handel in plant- en diersoorten., 1976-1981; div. nrs
      - Vragen van kamerlid De Boois inzake de ratificatie van de Washington Conventie betreffende de internationale handel in bedreigde soorten van in het wild levende dieren en planten, 1976, 2152
      - Vragen van kamerlid Van der Toorn inzake de ontwerp-verordening van de Europese Economische Gemeenschap (EEG) over toepassing van de Washington Conventie betreffende de internationale handel in bedreigde in het wild levende dier- en plantensoorten, 1981, 2379; 07.75
    - Vragen van kamerleden De Boois en Langedijk-de Jong inzake het takenpakket van de natuurbeschermingsconsulenten, ---; 07.517
    - Uitgebreide Commissie Vergaderingen (UCV) van de Vaste Commissie voor Cultuur, Recreatie en Maatschappelijk Werk van de Tweede Kamer der Staten-Generaal., 1980-1982; div. nrs
      - 1980, 245; .07.58
      - 1982, 250; .07.58; pak
    - Vragen van kamerleden De Boois en Faber inzake gevolgen van het toetreden tot het Verdrag van Bern, dat ten doel heeft internationaal te zorgen voor de instandhouding van de in het wild voorkomende dier- en plantensoorten en de daarbij behorende leefmilieus., 1981; 2298; 07.517
    - Vragen van kamerleden Groensmit-van der Kallen en Cornelissen inzake het rooien van de beplanting van de IJsselmeerdijk tussen Medemblik en Enkhuizen, ---; 07.517
    - Vragen van kamerleden Weijers en Kleisterlee aangaande het branden zonder toezicht van wegbermen, slootkanten, houtwallen en dergelijke., 1976; 2263; 07.517
    - Iepenziekte., 1976-1977; div. nrs
      - Vragen van kamerleden Van Heel-Kasteel en Gardeniers-Berendsen inzake de omvang van de aangerichte schade door een agressieve vorm van iepenziekte, 1976-1977, 2128
      - Vragen van kamerleden Van Heel-Kasteel, Gardeniers-Berendsen en Voogd inzake een regeling, die de lokale overheid machtigt particulieren tot opruiming van zieke iepen te dwingen, 1977, 2203; 07.517
    - Vragen van kamerleden Keja en Evenhuis inzake de dreigende lozing van grote hoeveelheden melk in de Nederlandse wateren naar aanleiding van de staking in de zuivelindustrie., 1977; 2202; 07.517
    - Vragen van kamerlid De Boois inzake het schonen van watergangen door instanties zonder ontheffing ingevolge artikel 25 lid 1 van de Natuurbeschermingswet en dan met name het verwijderen van beschermde planten zoals de zwanenbloem, ---; 07.517
    - Vragen van kamerleden De Boois en Hartmeijer inzake de bouw van een koeltoren bij de Amercentrale in de gemeente Geertruidenberg., 1977-1978; 2174; 07.517
    - Vragen van kamerleden van der Linden en van der Sanden inzake het verdwijnen van de hoogstamboomgaarden., 1978; 2218; 07.517
    - Vragen van kamerleden Voortman en Costo inzake oppervlaktewaterverontreiniging door lozingen van stalafvalwater in de Eilandspolder., 1978; 2375
    - Vragen van kamerleden Evenhuis en Waalkens inzake financiële bijdragen ten behoeve van de rietcultuur in het proefgebied nationaal landschapspark Noordwest-Overijssel., 1978-1979; 2192; 07.517
    - Vragen van kamerleden Verkerk-Terpstra en Scherpenhuizen inzake maatregelen bij ernstige vervuiling door olie van de Nederlandse stranden, ---; 07.517
    - Vragen van kamerlid Langedijk-de Jong inzake de toezegging aan Noordwest-Overijssel tot het aanstellen van twee riettelers (rietsnijders)., 1980; 2309; 07.517
    - Vragen van kamerlid Eversdijk inzake maatregelen na de uitbarsting van bacterievuur in Zuidwest-Nederland., 1982; 2583
    - Vragen van kamerleden Cornelissen en Krosse inzake het verdrinken van dieren in het Kanaal Almelo - De Haandrik (het Overijssels Kanaal tussen Vroomshoop en Giersdijk) door het plaatsen van betonnen schuttingen., 1975; 2104
    - Vragen van kamerleden Waalkens en Tuijnman inzake het bejagen en vangen van vossen langs de grens met Duitsland ter voorkoming van de uitbreiding van hondsdolheid., 1975; 2121; 07.517
    - Walvissen., 1975-1980; div. nrs
      - Vragen van kamerlid De Boois inzake de instandhouding en bescherming van walvisachtigen en hertoetreding van Nederland als lid van de Internationale Walviscommissie, 1975, 2137; 07.517
      - Vragen van kamerlid De Boois inzake de vergadering van de Internationale Walvis Commissie te Canberra in 1977, 1977, 2197; 07.517
      - Vragen van kamerleden De Boois en Hartmeijer inzake de hernieuwde toetreding tot het Verdrag tot regeling van de walvisvangst, 1977-1978, 2176; 07.517
      - Vragen van kamerlid Beckers-de Bruijn inzake de Internationale Walvisvaart Commissie, 1979, 2231; 07.517
      - Vragen van kamerlid Van der Spek inzake de handel en verwerking van walvisproducten ten behoeve van de cosmetische industrie en de margarinefabricage in Nederland, 1980, 2239; 07.517
    - Zeehonden., 1975-1980; div. nrs
      - Vragen van kamerlid Terlouw inzake het neerknuppelen van jonge zeehonden in Noorwegen, 1975, 2105
      - Vragen van kamerleden Cornelissen, Peijnenburg en Andela-Baur over de beperkte jacht op zeehonden in het Duitse Waddenzeegebied en het teruglopen van het zeehondenbestand in de Waddenzee, 1976, 499; 07.517
      - Vragen van kamerlid Terlouw inzake de terugloop van het aantal zeehonden in de Waddenzee, 1976-1977, 2169; 07.517
      - Vragen van kamerleden Cornelissen en Peijnenburg inzake maatregelen tot behoud van de zeehondenpopulatie in het Waddenzeegebied, 1977, 2150; 07.517
      - Vragen van kamerleden Cornelissen, Peijnenburg en Andela-Bauer inzake de totstandkoming van wetgeving die de invoer van en handel in jonge zeehondenpelzen verbiedt, 1977, 2143; 07.517
      - Vragen van kamerleden Cornelissen, Andela-Bauer en Verkerk-Terpstra inzake het doden van zeehonden en de invoer van huiden, 1978, 2191; 07.517
      - Vragen van kamerlid Lambers-Hacquebard inzake de bescherming van (bedreigde) zeehonden, 1978, 2182; 07.517
      - Vragen Van kamerlid van der Spek inzake de opening van het jachtseizoen op de zeehonden in Canada, 1979, 2300; 07.517
      - Vragen van kamerlid Cornelissen inzake de opening van de jacht op zeehonden in Canada en Noorwegen, 1980, 2270; 07.517
    - Vragen van kamerleden Scherpenhuizen en Waalkens over de bedreiging die de zilvermeeuwen op Schiermonnikoog vormen voor andere vogelsoorten, mede vanwege het verbod op het rapen van eieren., 1975; 2208; 07.517
    - Vragen van kamerlid Terlouw inzake een verzoekschrift aan het Europese parlement door de Stichting Mondiaal Alternatief naar aanleiding van massaslachtingen op trekvogels in Italië., 1975; 2116; 07.517
    - Vragen van kamerlid Tuijnman inzake het aantal werkzame controleurs-Vogelwet in Limburg en het illegaal gebruik van zogenaamde Japanse invliegnetten., 1975; 2120; 07.517
    - Vragen van kamerlid Tuijnman inzake de import van uitheemse wilde vogels., 1975; 2107; 07.517
    - Vragen van kamerleden Imkamp en Beekmans over de sluikhandel in Nederland in beschermde vogels., 1976; 2311; 07.517
    - Vragen van kamerlid Jansen inzake een handelsverbod en het onder zich houden van zogenaamde Japanse mistnetten., 1980; 2222; 07.517
    - Vragen van kamerlid De Boois aangaande de in- en doorvoer van papegaaien en papegaaiachtigen., 1982; 2277; 07.517
    - Vragen van kamerlid Coppes inzake het uitzetten van tamme fazanten in duinstreken zoals de Haagse en Amsterdamse waterleidingduinen., 1976; 2114
    - Vragen van kamerlid Keja aangaande de slachting van knobbelzwanen in de Amsterdamse wijk Watergraafsmeer., 1976; 2213; 07.517
    - Vragen van kamerlid Vellenga aangaande het sluiten van het staatsnatuurmonument de Polder Rohel nabij Augustinusga voor het rapen van eieren, ---; 07.517
    - Vragen van kamerlid Andela-Bauer aangaande de nadelige gevolgen van het verhogen van de waterstand van het IJsselmeer, met name op de broedplaatsen Markummerwaard en Workummerwaard., 1977; 2126; 07.517
    - Vragen van kamerleden Tolman, Wisselink en Braks inzake de aanwijzing als Fugelân (vogelweide) van een gedeelte in de ruilverkaveling Wommels, ---; 07.517
    - Vragen van kamerlid Faber inzake overtreding van de Vogelwet in verband met het rapen van eieren van de stormmeeuw door ambtenaren van Staatsbosbeheer., 1979; 2221; 07.517
    - Vragen van kamerlid Terlouw inzake maatregelen bij zendmasten ter bescherming van vogels., 1979; 2241; 07.517
    - Vragen van kamerlid van den Anker inzake grote sterfte onder trekkende vogels ten gevolge van hoge gasvlammen boven olieboortorens op de Noordzee., 1979; 2351
    - Vragen van kamerlid van Erp inzake het aanbrengen van kunststofkrullen aan hoogspanningsleidingen om het vliegen van vogels tegen deze lijnen te voorkomen., 1979; 2209; 07.517
    - Vragen van kamerlid Jansen inzake het opzettelijk vergiftigen van roofvogels ten behoeve van de preparatie van vogels., 1980; 2224; 07.517
    - Vragen van kamerleden Waalkens en Evenhuis inzake het verlies van postduiven door een plaatselijk te hoge stand van haviken op de Veluwe., 1981; 2294; 07.517
    - Vragen van kamerleden Van der Burg en Lansink over de gevolgen voor weidevogels van de verlaging van het waterpeil in het gebied Eemland., 1982; 2248; 07.517
    - Vragen van kamerlid De Boois inzake het verjagen van rotganzen op Terschelling., 1982; 2704; -4.07.5
    - Vragen van kamerlid Schutte inzake het uitmoorden van haviken en buizerds., 1982; 2582
    - Vragen van kamerlid Laban inzake het uitzetten van bevers., 1976; 2157
    - Vragen van kamerlid Terlouw inzake mishandeling van (slede)honden in Groenland., 1976; 2373
    - Vragen van kamerleden Tuijnman en Waalkens inzake de plaatsing van hertenrasters in het Nationale Park de Veluwezoom in het kader van de herbebossing, waarbij het leefgebied voor het roodwild wordt beperkt en grote gebieden voor een aantal jaren aan de recreatie worden onttrokken, ---
    - Botulisme., 1976-1979; div. nrs
      - Vragen van kamerlid Terlouw inzake de schade door en bestrijding van botulisme, 1976, 2154
      - Vragen van kamerlid Jansen inzake sluiting van de jacht op waterwild, kraaiachtigen en vossen, in verband met botulisme, 1979, 2207; 07.517
    - Vragen van kamerlid De Graaf inzake plannen van de gemeente Rheden tot nachtelijke sluiting van wegen, die door natuurgebieden lopen, in verband met het groot aantal aanrijdingen met wild., 1977; 2161; 07.517
    - Vragen van kamerlid Van Rossum betreffende de uitbreiding van het takenpakket van jachtopzieners., 1977; 2131
    - Vragen van kamerleden De Graaf en Rienks inzake de plaatsing van wildrasters langs Rijksweg 50., 1977-1978; 2155; 07.517
    - Vragen van kamerleden Beckers-de Bruijn en Waltmans naar aanleiding van een Frans besluit geen huiden van jonge zadelrobben meer in te voeren., 1978; 2195; 07.517
    - Vragen van kamerleden Beinema, Faber en Braks inzake het gebruik van parathion als bestrijdingsmiddel en de tot gevolg hebbende sterfte van huisdieren en vogels., 1978; 2215; 07.517
    - Vragen van kamerlid Braks inzake de vis- en looprechten van het plassengebied De Kaliwaal ten westen van het dorp Kekerdom in Gelderland., 1978; 2184; 07.517
    - Vragen van kamerlid de Graaf inzake de monopoliepositie in de handel van verboden vissen van Interfish te Rotterdam., 1980; 2308; 07.517
    - Vragen van kamerlid De Graaf inzake leegvissen van de vangplaats in het Orinocogebied (Brazilië) van een bepaald soort maanvis (Pterophyllum altum) ten behoeve van de handel in onder andere Europa., 1980; 2233; 07.517
    - Vragen van kamerlid Hartmeijer inzake een verantwoorde beoordeling van de directe en indirecte gevolgen van de nachtvisserij voor sportvissers., 1980; 2310; 07.517
    - Vragen van kamerleden Rienks en Langedijk-de Jong inzake de toelaatbaarheid van de sportvisserij in staatsnatuurmonumenten langs de IJssel, ---; 07.517
    - Vragen van kamerlid de Graaf aangaande de handel in aquariumvissen., 1981; 2229; 07.517
    - Vragen van kamerlid Van Rossum inzake ambtelijke visserij in natuurreservaten, ---; -4.07.5
    - Vragen van kamerlid Van Rossum inzake toestemming aan Staatsbosbeheer voor het vissen met beroepsvistuigen in het reservaat Dijkwater, ---
    - Vragen van kamerleden Keja en Scherpenhuizen inzake huiszoekingen bij leden van de Nederlandse Vereniging voor Herpetologie en Terrariumkunde "Lacerta" in verband met het overnemen van nagekweekte dieren, die vallen onder de Wet Bescherming Uitheemse Diersoorten., 1979; 2260; 07.517
    - Vragen van kamerleden Langedijk-de Jong en De Boois naar aanleiding van een artikel in de Zwolse Courant, getiteld: "Ganzen hebben geen enkele kans"., 1979; 2254; 07.517
    - Vragen van kamerleden Verkerk-Terpstra en Waalkens inzake kritiek van de Nederlandse Jagersvereniging op het wildbeheerbeleid in staatsnatuurreservaten, ---; 07.517
    - Vragen van kamerlid Mertens inzake het transport van Java-aapjes in verband met de naleving van de Wet Bedreigde Uitheemse Diersoorten., 1979; 2287; 07.517
    - Vragen van kamerleden Mertens en Lambers-Hacquebard inzake de vergiftiging van tientallen dassen en steenmarters in Zuid-Limburg., 1979-1980; 2285; 07.517
    - Vragen van kamerlid Jansen inzake de aantallen en soorten uitgezette dieren waarvoor op grond van artikel 58, lid 2, van de Jachtwet vergunningen zijn verleend, alsmede van de plaatsen waar dit in ons land is geschied., 1979-1980; 2275; 07.517
    - Vragen van kamerlid van Heel-Kasteel inzake het op massale schaal doden van dolfijnen door Japanse vissers., 1980; 2225; 07.517
    - Dassen., 1981; div. nrs
      - Vragen van kamerleden De Booi en Faber aangaande toegebrachte schade aan de populaties van de das (meles meles) door aanleg van een rijksweg tussen Boxmeer en Maasbracht en een tracéverlenging om Maastricht, ---; 07.517
      - Vragen van kamerleden De Boois en Faber inzake de bescherming van dassen, 1981, 2556; -4.07.5
    - Vragen van kamerleden De Booi en Faber aangaande toegebrachte schade aan de populaties van de das (meles meles) door aanleg van een rijksweg tussen Boxmeer en Maasbracht en een tracéverlenging om Maastricht, ---; 07.517
    - Vragen van kamerleden Waalkens en Evenhuis inzake experimenten met betrekking tot de invoering van grote herbivoren op de Veluwe, ---; 07.517
    - Vragen van kamerleden Waalkens en Evenhuis inzake schade door vossen en haviken op de Veluwe., 1981; 2363
    - Vragen van kamerlid De Graaf inzake de bescherming van oerkikkersoorten uit Nieuw-Zeeland., 1981; 2301; 07.517
      geen beantwoording
    - Vragen van kamerlid De Graaf inzake het aanwijzen van de schildersmossel en de bittervoorn als beschermde diersoorten., 1981; 2305; 07.517
    - Vragen van kamerlid Van den Anker inzake de vergunningverlening aan de Organisatie Verbetering Binnenvisserij (OVB) voor het afschieten van aalscholvers., 1981; 2280; 07.517
    - Vragen van kamerleden Evenhuis en Waalkens inzake een begrazingsproef met Schotse hooglanders op de Zuidoost-Veluwe, ---
- Openluchtrecreatie 1945-1996, 051
  - Het instellen en opheffen van de Interdepartementale Commissie Kampeerwet. 1973-1981, 124
    Bron: Begrotingen.
    - Instelling van en vertegenwoordiging in de Interdepartementale Commissie Kampeerwet., 1972-1974; 2365; -1.855.43/.07.58
  - Het voorbereiden, medevaststellen, coördineren en evalueren van het beleid inzake de openluchtrecreatie. 1945-, 1
    Datum: 09-11-1999
    - Besprekingen tussen de Hoofdafdeling Openluchtrecreatie en de Hoofdafdeling Natuurbehoud, ---; -4/.07.355
    - Het leveren van bijdragen aan de activiteiten van de Raad van Europa., 1964-1971; 2935; 07.75; pak
    - Werkbezoeken en studiereizen., 1964-1981; div. nrs
      - Minister en staatssecretaris, 1964-1966, 501; -4.07.25; pak
      - Minister en staatssecretaris, 1978-1981, 1504; -4./07.13
      - Staatssecretaris, 1973-1974, 1749; -4.855.6; pak
    - Overleg over het Waddenzeegebied., 1968-1976; div. nrs
      - 1968-1971, 528; -53.211.2; pak
      - 1970-1975, 629; -1.853.28; pak
      - 1972-1973, 530; -1.853.211.2; pak
      - 1973-1976, 3116; -1.853.211.2; pak
    - Overleg met de consulenten voor de Openluchtrecreatie., 1968-1982; 2788; -1.855.3
    - Overleg inzake uitgangspunten, doelstellingen en planning van het beleid over de openluchtrecreatie., 1969-1982; 1970; -4.07.08; pak
    - Notities inzake de relatie tussen het ruilverkavelingsbeleid versus het openluchtrecreatie- en natuurbehoudbeleid., 1971-1972; 1770; -1.855.6
    - Algemene aangelegenheden en werkbezoeken van staatssecretaris Vonhoff, onder andere aan de Veluwe., 1971-1973; 2348; -1.855.6
    - Het voeren van intern overleg binnen het Ministerie van Cultuur, Recreatie en Maatschappelijk Werk., 1971-1982; div. nrs
      - Stafvergaderingen van het Directoraat Generaal voor Volksontwikkeling en Recreatie (DGVR). 1971-1976, div. nrs
        - 1971, 521; -4/.07.23; pak
        - 1974 apr. - juni 1974, 450; -4/.07.23; pak
        - 1974 juli - dec. 1974, 173; 04.07.23; pak
        - 1975 jan. - mrt. 1975, 171; -4.07.23
        - 1975 apr. - mei 1975, 172; -4.07.23
        - 1975 juni - sep. 1975, 175; -4.07.23
        - 1975 sep. - dec. 1975, 451; -4.07.23; pak
        - 1976, 452; -4.07.23; pak
      - Periodiek overleg van de staatssecretaris met de Hoofddirectie Natuurbehoud en Openluchtrecreatie (NBOR). 1971-1980, div. nrs
        - 1971-1973, 1741; -4/07.23; pak
        - 1974, 1740; -4/07.23; pak
        - 1975, 444; -1.85.07.23
        - 1976 juni - 1978 juli 1976-1978, 445; -1.85.07.23
        - 1978 sep. - 1979 1978-1979, 215; -1.85.07.77; pak
        - 1980, 1489; -4/.07.355
      - Vergaderstukken van de stafvergaderingen van de Hoofddirectie Natuurbehoud en Openluchtrecreatie (NBOR). 1973-1981, div. nrs
        - 1973, 464; -1.85.07.355
        - 1974, 465; -1.85.07.355
        - 1975 jan. - juni 1975, 466; -1.85.07.355
        - 1975 juli - dec. 1975, 467; -1.85.07.355
        - 1976, 468; -1.85.07.355; pak
        - 1977 jan. - juni 1977, 454; -1.85/.07.355; pak
        - 1977 aug. - dec. 1977, 455; -4/.07.355
        - 1978, 457; -4/.07.355
        - 1979 jan. - juni 1979, 458; -4/.07.355; pak
        - 1979 juli - dec. 1979, 459; -4/.07.355; pak
        - 1980 jan. - aug. 1980, 1428
        - 1980 sep. - nov. 1980, 2350
        - 1981, 72
      - Grote Staf-vergaderingen. 1974-1980, div. nrs
        - 1974 jan. - mei 1974, 460; -4.07.23; pak
        - 1974 juli - sep. 1974, 461; -4.07.23; pak
        - 1974 sep. - dec. 1974, 473; -4.07.23; pak
        - 1975 mei - juni 1975, 471; -4.07.23
        - 1975 juli - okt. 1975, 470; -4.07.23
        - 1975 nov. - dec. 1975, 472; -4.07.23; pak
        - 1979 dec. - 1980 mrt. 1979-1980, 264; pak
        - 1980 juni 1980, 266; pak
        - 1980 okt. 1980, 265
      - Planologenoverleg Hoofddirectie Natuurbehoud en Openluchtrecreatie (NBOR), 1975-1976, 1497; -4/.07.355
      - Periodiek overleg tussen de Hoofddirectie Natuurbehoud en Openluchtrecreatie (NBOR) en de Centrale Directie Algemene Personeelszaken (CDPA), voorheen de Centrale Afdeling Personeelszaken (CAP). 1976-1982, div. nrs
        - 1976-1977, 246; -4.07.23
        - 1978-1980, 247; -4.07.23; pak
        - 1981-1982, 249; -4.07.23
      - Vergaderingen van de Directieraad Natuurbehoud en Openluchtrecreatie (NBOR). 1980-1982, div. nrs
        - 01e - 02e vergadering, 1980, 73
        - 05e - 13e vergadering, 1981, 70
        - 14e - 19e vergadering, 1981, 74
        - 27e - 28e vergadering, 1981, 75
        - 29e - 31e vergadering, 1981, 2533; pak
        - 32e - 35e vergadering, 1981, 2530; pak
        - 36e - 39e vergadering, 1981, 2531; pak
        - 40e - 41e vergadering, 1981, 2532
        - 42e - 46e vergadering, 1981, 131; -4/.07.355; pak
        - 47e - 54e vergadering, 1982, 128; pak
        - 55e - 57e vergadering, 1982, 251
        - 59e - 62e vergadering, 1982, 253
        - 63e - 65e vergadering, 1982, 254
        - 66e - 67e vergadering, 1982, 255
        - 68e - 69e vergadering, 1982, 256
        - 71e - 73e vergadering, 1982, 3; pak
        - 74e - 76e vergadering, 1982, 4
        - 77e vergadering, 1982, 5
        - 78e - 79e vergadering, 1982, 6
        - 80e - 82e vergadering, 1982, 7; pak
        - 83e vergadering, 1982, 9
        - 84e - 89e vergadering, 1982, 2534; pak
        - 90e - 92e vergadering, 1982, 2535
        - 93e vergadering, 1982, 2537; pak
    - Bijdrage aan de totstandkoming van het Integraal Structuurplan Noorden des Lands (ISP)., 1973-1982; 1965; -1.855.4.07.8; pak
    - Interne notities inzake het vaststellen van beleid en prioriteiten., 1976-1981; 2094; -4.07.8
    - Overleg inzake de relatie (samenwerkingsgebieden) van de Directie Openluchtrecreatie met Staatsbosbeheer., 1976-1982; 2068; -4.07.23
    - Overleg aangaande mogelijkheden tot decentralisatie van rijkstaken., 1977-1982; 2089; -4.07.8
    - Werkgroep Financiën - Werkgelegenheid, met als taak het bestuderen van de relatie tussen het werkgelegenheidsvraagstuk en het beleid ten aanzien van natuurbeheer en openluchtrecreatie, alsmede het komen tot een beleidsvisie voor een structurele aanpak van de werkgelegenheidsproblematiek., 1978-1979; div. nrs
      - 1e - 3e vergadering, 1978, 494; -4.07.355; pak
      - 18e - 22e vergadering, 1978-1979, 492; -4.07.355
    - Werkdossier van dhr. Van Rijckevorsel, hoofd Natuurbehoud en Openluchtrecreatie, met betrekking tot diverse aangelegenheden., 1978-1982; 241; -1
    - Correspondentie met de Vereniging van Nederlandse Gemeenten inzake de coördinatie van het openluchtrecreatiebeleid., 1959-1965; 2798; -1.855.6